Jhonnathan Kohlschreiber Dias Sabino

Jionnathan Konischreiber Dias Sabino	
E-mail:	Jho.k.d.s@gmail.com
Data de nascimento:	22/01/1993
Endereço:	FRANCISCO CORREA DE LEMOS, 175,
Bairro:	JARDIM EDI
Cidade:	São Paulo - SP
CEP:	04851-090
Telefone Celular:	(11) 99198-8289
Pretensão Salarial	
A partir de R\$ 3.000,00	
Resumo do currículo	
Projetista. Graduação em Tecnólogo em Projetos. Graduação em Analise e Desenvolvimento de Sistemas Graduação em Engenharia de Produção. Técnico em Tecnico em Mecânica Geral. Inglês Intermediário. Espanhol Intermediário. Desenvolvimento de Projetos e Gestão de Projetos. Atuava no desenvolvimento de Produtos financeiros. Auxiliava em pesquisa de mercado!	
Cargo de interesse	
Projetista	
Idiomas	
Inglês: Intermediário	
Espanhol: Intermediário	

Experiência profissional

VALID S.A.

Projetista

Dez. 2022 - Atual (2 meses)

Desenvolver projetos e documentação técnica exigida!

Act Sistemas Hidráulicos

Estagio - Projetista

Jul. 2022 - Dez. 2022 (5 meses)

Desenvolvimento de Projetos e Gestão de Projetos.

Banco Toyota do Brasil S.A

Analista de Marketing e Produtos Nov. 2013 - Dez. 2016 (3 anos e 1 mês)

Atuava no desenvolvimento de Produtos financeiros. Auxiliava em pesquisa de mercado!

Grupo Delga

Estagiário de Engenharia Mecânica Set. 2012 - Nov. 2013 (1 ano e 2 meses)

Atuava no setor de compras e desenvolvimento de produtos, auxiliava em projetos e compra de insumos na área técnica e engenharia

Formação

Graduação #1

Instituição: Fatec São Paulo Grau de Formação: Graduação

Nome do Curso: Tecnólogo em Projetos Duração: De Jul 2020 até o momento

Graduação #2

Instituição: Estácio

Grau de Formação: Graduação

Nome do Curso: Analise e Desenvolvimento de Sistemas

Duração: De Fev 2022 até o momento

Graduação #3

Instituição: Unip

Grau de Formação: Graduação

Nome do Curso: Engenharia de Produção **Duração:** De Jan 2011 até Dez 2015

Graduação #4

Instituição: Etec Getulio Vargas Grau de Formação: Técnico

Nome do Curso: Tecnico em Mecânica Geral

Duração: De Jul 2009 até Dez 2010

Cursos e especialização

Curso #1

Nome do Curso: Desenvolvedor Full Stack

Instituição: Startse Ano de Conclusão: 2022